臺灣板橋地方法院刑事判決　　　　　　　　 　　　　 九十三年度訴字第九六三號
　　公訴人　臺灣板橋地方法院檢察署檢察官
　　被　告　乙○○
　　　　　　　　　　　　（現另案於臺灣臺北監獄臺北分監執行中）
右列被告因搶奪等案件，經檢察官提起公訴（九十三年度偵字第一二六三號），本院
判決如左：
    主  文
乙○○意圖為自己不法之所有，而搶奪他人之動產未遂，處有期徒刑柒月。
    事  實
一、乙○○前於民國九十一年間曾因竊盜案件，經臺灣宜蘭地方法院以九十一年度易
    字第一一七號判處有期徒刑六月，如易科罰金，以三百元折算一日，緩刑二年確
    定。後於緩刑期間內，又因搶奪案件，經本院以九十二年度訴字第六六一號判處
    有期徒刑二年確定，現正於臺灣臺北監獄臺北分監執行中，並經本院以九十二年
    度撤緩字第一二二號裁定將上開緩刑宣告予以撤銷並接續執行（於本件均不構成
    累犯）。詎猶不知悔改，復意圖為自己不法之所有，基於竊盜及搶奪之犯意，先
    於九十二年五月二十六日十六時許，在臺北縣土城市○○路○段三五號前之騎樓
    處，見丙○○（原名鍾瑞蘭）所有之車號ＱＴＯ—六七三號輕型機車鑰匙未拔停
    於該處，即萌生歹念，徒手竊取該機車，並於得手後供作搶奪他人財物之用。嗣
    於騎乘上開機車尋找搶奪對象之際，於同日十八時二十分許，在臺北縣板橋市○
    ○路一四九巷二二弄八號前，因見甲○○正獨自行經該處，認有機可乘，遂將所
    騎機車停於一旁，以徒步方式，乘甲○○不及防備之際，自後伸手搶奪甲○○戴
    於頸部之金項鍊一條，惟因甲○○發現後，用雙手緊握頸部，壓住金項鍊，並大
    聲喊叫，致未得逞而未遂。而乙○○於驚慌之際，乃將上開機車留於現場逕以徒
    步方式離開，後經甲○○報警處理，經警採集留於上開機車左側照後鏡鏡片上之
    指紋，經比對結果與乙○○之左拇指指紋符合，始查悉上情。
二、案經臺北縣政府警察局板橋分局報請臺灣板橋地方法院檢察署檢察官偵查起訴。
    理  由
一、訊據被告乙○○就右揭時、地，如何因見車號ＱＴＯ—六七三號輕型機車之鑰匙
    未取下，即臨時起意徒手竊取該輕型機車後去搶奪金項鍊等情，業於本院審理中
    供承不諱（見本院卷第六九頁、第八四頁），與證人甲○○於本院審理時到庭證
 ? 述：「當時我準備要去買美乃茲，在路上突然感覺脖子好像有被人摸到，脖子上
    的金項鍊有被拉的感覺，我就用雙手抱住脖子壓住金項鍊，之後我大叫，歹徒手
    就放掉，歹徒本來要去騎警方查到的這台失竊機車，剛好我先生回來攔住他不讓
    他騎，歹徒就逃跑了，我先生問我項鍊有無被搶走，我說沒有，我先生也就沒有
    繼續追了。：：：：（問：你可以確認被告當時有要去騎查獲的機車？）對。」
    等語（見本院卷第七五頁、第七六頁）、證人丙○○（原名鍾瑞蘭）於本院審理
    時到庭證述「我從土城家裡騎車到學府路上班，我在學府路有開一家精品店，大
    概上午十一點鐘左右，我將機車停在店門口的騎樓那邊，鑰匙好像沒有拔下來，
    到下午五、六點，我發現機車不見了，我本來以為是鄰居借騎走，當天這台機車
    應該沒有騎到法院門口或附近，我晚上九點下班，還是沒有發現該機車，我本來
    想隔天早上來上班，機車如果還是不在，我再報警，結果當天晚上十一點多後埔
    派出所的警員就到我家問我機車是否是被偷了，我才知道機車是被偷走了，當時
    在騎樓停的機車約有三、四輛。我不認識在庭的被告，我也沒有把機車借給在庭
    的被告。」等語（見本院卷第七八頁）之情節互核相符，且事後經警於車號ＱＴ
    Ｏ—六七三號輕型機車之左側照後鏡鏡片上所採集之指紋，經比對結果與乙○○
    之左拇指指紋符合一節，亦有內政部警政署刑事警察局鑑驗書一份附於偵查卷（
    見九十二年度核退字第八九四五號卷第一九頁）可按。此外，並有被告行搶後逃
    逸之路線圖一紙、現場照片二張、臺北縣政府警察局贓證物領據證明單一紙、本
    院公務電話紀錄一紙等附於偵查卷（九十二年度核退字第八九四五號）及本院卷
    足資佐證，是被告出於任意性之自白核與事實相符，堪予採信。本件事證明確，
    被告犯行已堪認定，應依法論科。
二、核被告所為，係犯刑法第三百二十條第一項之竊盜罪及同法第三百二十五條第三
    項、第一項之搶奪未遂罪。被告已著手於搶奪行為之實行，於尚未得逞之際，即
    因被害人甲○○之大聲喊叫，而不得已放手驚慌逃離，未生搶得他人財物之結果
    ，為未遂犯，爰依刑法第二十六條前段規定，按既遂犯之刑度減輕其刑。又被告
    所犯上開竊盜與搶奪未遂二罪間，有方法目的之牽連關係，應依刑法第五十五條
    後段規定，從一重之搶奪未遂罪處斷。爰審酌被告有如事實欄所載之竊盜、搶奪
    前科，素行不佳，甚且被告係於甫因搶奪案件，經本院於九十二年五月二十六日
    傳喚到庭，有本院刑事書記官辦案進行簿一份附於本院卷可稽，竟於庭訊完畢後
    ，旋即於當日再度犯本案，惡性非輕，兼衡被告犯罪之動機、目的、手段，及其
    年輕力壯，竟不思自食其力，反搶奪被害人財物，影響社會治安甚鉅暨其犯後雖
    已於本院審理時坦承犯行，然於偵查中及本院準備程序時，均一再飾詞狡辯，未
    見悔意等一切情狀，量處如主文所示之刑，以資懲儆。
據上論斷，應依刑事訴訟法第二百九十九條第一項前段，刑法第三百二十條第一項、
第三百二十五條第三項、第一項、第五十五條後段、第二十六條前段，罰金罰鍰提高
標準條例第一條前段，判決如主文。
本案經檢察官程秀蘭到庭執行職務。
中　　　華　　　民　　　國　　九十三　　年　　 十一 　　月　　　十　　　日
                                  臺灣板橋地方法院刑事第十庭
                                   　 審判長法  官　高  奕  驤?????
                                            法　官　朱  敏  賢?　?　?
　　　　　　　　　　　　　　　　   　　 　　法　官　黃  若  美???　?
右正本證明與原本無異。
如不服本判決，應於判決送達後十日內向本院提出上訴狀 (應附繕本) ，上訴於
臺灣高等法院。
                                            書記官  曹  秋  冬
中　　　華　　　民　　　國　　九十三　　年　　 十一 　　月　　 十一 　　日
附錄本案論罪科刑法條全文：
中華民國刑法第三百二十條
意圖為自己或第三人不法之所有，而竊取他人之動產者，為竊盜罪，處五年以下有期
徒刑、拘役或五百元以下罰金。
意圖為自己或第三人不法利益，而竊佔他人之不動產者，依前項之規定處斷。
前二項之未遂犯罰之。
中華民國刑法第三百二十五條
意圖為自己或第三人不法之所有，而搶奪他人之動產者，處六月以上五年以下有期徒
刑。
因而致人於死者，處無期徒刑或七年以上有期徒刑，致重傷者，處三年以上十年以下
有期徒刑。
第一項之未遂犯罰之。
